---
output: github_document
---

<!-- README.md is generated from README.Rmd. Please edit that file -->

```{r, include = FALSE}
knitr::opts_chunk$set(
  collapse = TRUE,
  comment = "#>",
  fig.path = "man/figures/README-",
  out.width = "100%"
)
```

# eeval

Pakiet utworzony w ramach przedmiotu Inwentaryzacja i Szacowanie Emisji.  
Służy do obliczania emisji zanieczyszczeń generowanych przez pojazdy z silnikami spalinowymi i wyswietlania wyników na wykresach.  
Funkcje korzystają z danych dołączonych do pakietu.  
Plik źródłowy z pierwotnymi danymi:  `1.A.3.b.i-iv Road Transport Appendix 4 Emission Factors 2019.xlsx` został wstępnie przetworzony i zpisany do obiektu `wskazniki`.


## Instalacja z winietą

```{r setup, eval=FALSE}
# W razie potrzeby trzeba zainstalować pakiet devtools
if (!require(devtools)) {install.packages("devtools"); require(devtools)}

# Instalacja z GitHub
install_github("rjakub999/eeval", force = T, build_vignettes = T)
library(eeval)
```

## Przykład zastosowania


```{r example}
library(eeval)
## basic example code
```



## Podgląd winiety

```{r, eval=FALSE}
# w przeglądarce
browseVignettes("eeval")

# w oknie pomocy
vignette("eeval")
```

