---
output: github_document
---

<!-- README.md is generated from README.Rmd. Please edit that file -->

```{r, include = FALSE}
knitr::opts_chunk$set(
  collapse = TRUE,
  comment = "#>",
  fig.path = "man/figures/README-",
  out.width = "100%"
)
```

# eeval

Pakiet utworzony w języku programowania R, w ramach przedmiotu Inwentaryzacja i Szacowanie Emisji.  
Służy do wyznaczania emisji zanieczyszczeń generowanych przez pojazdy z silnikami spalinowymi.  
Wyniki obliczeń można zaprezentowac na wykresach.  
Funkcje pakietu korzystają z danych dołączonych do pakietu.  
Plik źródłowy z surowymi danymi:  `1.A.3.b.i-iv Road Transport Appendix 4 Emission Factors 2019.xlsx`  
nie jest dołączony do pakietu. Został on wstępnie przetworzony i zapisany do obiektu `wskazniki`

Można też pobrać aktualną wersję pliku surowych danych ze strony:
[eea dane](https://www.eea.europa.eu/publications/emep-eea-guidebook-2019/part-b-sectoral-guidance-chapters/1-energy/1-a-combustion/road-transport-appendix-4-emission/view)

Dokumemntacja do tych danych jest zamieszczona na stronie:
[eea pdf](https://www.eea.europa.eu/publications/emep-eea-guidebook-2019/part-b-sectoral-guidance-chapters/1-energy/1-a-combustion/1-a-3-b-i/view)

Następnie można samodzielnie utworzyć obiekt `wskazniki`. W tym celu należy użyć następującego kodu:

``` {r utworz_wskazn, eval = FALSE}
library("openxlsx")
katalog = "c:/sciezka_do_pliku/"
setwd(katalog)
plik_xlsx = "1.A.3.b.i-iv Road Transport Appendix 4 Emission Factors 2019.xlsx"
wskazniki <- openxlsx::read.xlsx(xlsxFile = plik_xlsx, sheet = 2)

wskazniki$Mode[is.na(wskazniki$Mode)] <- ""

wskazniki <-wskazniki %>% 
  select(-`EF.[g/km].or.ECF.[MJ/km]`,
         -`Min.Speed.[km/h]`,
         -`Max.Speed.[km/h]`,
         -`Road.Slope`,
         -`Load`)

colnames(wskazniki)[15:17] <- c("Reduction", "Bio", "Procent")
```


Peny opis pakietu znajduje się na stronie [RPubs](https://rpubs.com/rjakub/eeval_winieta)


## Instalacja z winietą

```{r setup, eval=FALSE}
# w razie potrzeby należy zainstalować pakiet devtools
if (!require(devtools)) {install.packages("devtools"); require(devtools)}

# instalacja z GitHub
install_github("rjakub999/eeval", force = T, build_vignettes = T)
library(eeval)
```

## Przykład zastosowania


```{r example, eval = FALSE}
# opis pakietu w systemie pomocy 
?eeval
# uruchomienie funkcji z parametrami domyślnymi
eeval_calc()
eeval_draw()
```



## Podgląd winiety

```{r, eval=FALSE}
browseVignettes("eeval")
```

