---
title: "Opis pakietu `eeval`"
output: rmarkdown::html_vignette
vignette: >
  %\VignetteIndexEntry{Opis pakietu `eeval`}
  %\VignetteEncoding{UTF-8}
  %\VignetteEngine{knitr::rmarkdown}
editor_options: 
  chunk_output_type: console
---

```{r, include = FALSE}
knitr::opts_chunk$set(
  comment = "#>", 
  echo = T, 
  message = F, 
  warning = F
)
```

```{r setup1, include=FALSE, results='hide'}
# By nie pobierać w kółko danych do kompilacji
library(eeval)
getwd()
# load(file = "../R/sysdata.rda")
```


**Jakub Rudek**
Geoinformacja III rok

**e-mail:** *[rjakub999@gmail.com](rjakub999@gmail.com)*

***
## Wstęp
***

Pakiet utworzony w ramach przedmiotu Inwentaryzacja i Szacowanie Emisji.  
Służy do obliczania emisji zanieczyszczeń generowanych przez pojazdy z silnikami spalinowymi i wyświetlania wyników na wykresach. Funkcje pakietu korzystają z danych dołączonych do pakietu.   
Plik źródłowy z surowymi danymi:  `1.A.3.b.i-iv Road Transport Appendix 4 Emission Factors 2019.xlsx` nie znajduje się w pakiecie. Został on wstępnie przetworzony i zpisany jako ramka danych `wskazniki`. Ten obiekt jest dołączony do pakietu i stanowi podstawowe dane do dalszych analiz. Do prawiłdowego działania funkcji pakietu nie można zmieniać formatu daych zawartych w obiekcie `wskazniki`.

Winieta opisuje nastpujące zagadnienia:  
1. Zawartość surowego pliku `1.A.3.b.i-iv Road Transport Appendix 4 Emission Factors 2019.xlsx`  
2. Format danych wejściowych przetwarzanych przez funkcje pakietu.  
3. Opis funkcji pakietu i możliwości ich wykorzystania.  


***
## Instalacja pakietu
***

Repozytorium pakietu znajduje się na portalu [github](https://github.com/).
Do jego pobrania i instalacji potrzebny jest pakiet `devtools`.

```{r setup2, eval=FALSE}
if(!require(devtools)) {install.packages("devtools"); require(devtools)}
# instalcja pakietu eeval
devtools::install_github("rjakub999/eeval")
library(eeval)
```

Wszystkie funkcje i dane zawarte w pakiecie posiadają dokumentację dostępną w systemie pomocy programu RStudio.
Poniżej sposób wywołania ogólnych informacji o pakiecie.

```{r, eval=F}
help(package = "eeval")
```

Do pełnego wykorzystania możliwości pakietu zalecane jest załadowanie dodatkowych pakietów.

```{r, results='hide'}
library(dplyr)
library(magrittr)
library(qpdf)
library(utils)
library(rlang)
library(stats)
library(ggplot2)
```
